# 请教陈版主，原联营企业顺流交易合并报表处理的问题？

提问人：chengang75 时间：2011-03-03 23:04:47
客户今年投资如下一笔业务很纠结，不知如何处理，特向版主求救！
客户原持有A公司30%股权， 2008 年再以账面价值 1000 万元的土地对A公司增资，评估后的公允价值为 2500 万元，增资后持投比例为40%， 2008 年处理时将土地处置收益作顺流交易进行了处理，分录为，借：投资收益 600 万 贷：长期投资 600 万（摊销转回数例子未考虑），即到 2010 年初长期投资账面余额小于公司享有的A公司净资产份额 600 万元。 2010 年客户再次对A公司增资，增资后持股比例为55%，需合并其报表。根据准则 4 号，此次投资权益改成本法时无需追溯调整，但如果按照以前年底结转的投资结转并继续核算，原投资账面价值小于净资产份额部分如何处理？

回答人：chenyiwei
个人理解，根据解释 4 号第三条对个别报表层面会计处理原则的规定，“在个别财务报表中，应当以购买日之前所持被购买方的股权投资的账面价值与购买日新增投资成本之和，作为该项投资的初始投资成本；购买日之前持有的被购买方的股权涉及其他综合收益的，应当在处置该项投资时将与其相关的其他综合收益（例如，可供出售金融资产公允价值变动计入资本公积的部分，下同）转入当期投资收益”，即此时的长期股权投资价值是不包含这部分未实现的顺流交易损益的。这部分差异在以后的成本法核算期间无法转回，要到以后丧失对该子公司控制权时才转回。

回答人：chenyiwei
合并报表中，要根据解释 4 号规定对购买日之前原持有的权益按公允价值重新计量的，差额计入损益，相当于是把原先的权益法核算的对联营企业投资处置了，确认处置损益。所以原先的顺销交易未实现损益也随之一并实现，不会带入到以后的母子公司关系中去的。